【裁判字號】    94,上易,2177
【裁判日期】    950510
【裁判案由】    妨害自由
【裁判全文】
臺灣高等法院刑事判決                94年度上易字第2177號
上 訴  人  臺灣臺北地方法院檢察署檢察官
被      告  丙○○
                    （
上列上訴人因被告恐嚇案件，不服臺灣臺北地方法院94年度易字
第764 號，中華民國94年10月28日第一審判決（起訴案號：臺灣
台北地方法院檢察署93年度偵字第18144 號），提起上訴，本院
判決如下：
    主  文
上訴駁回。
    理  由
一、公訴意旨略以：被告丙○○於民國（下同）91年間，借用信
    福營造有限公司（下稱信福公司）之名義，承攬臺北市立中
    崙高中（下稱中崙高中）裝修工程，再以張瑞發為名義負責
    人，設立信弘工程有限公司（下稱信弘公司），並由信弘公
    司與信福公司簽約，信弘公司再將部分工程外包予被害人戊○○○所經營之永久美油漆工程有限公司（下稱永久美公司
    ）等廠商。嗣同年6 月間，被告交付予廠商之票據陸續退票
    ，雖換票仍無轉機，工程陷於停頓，戊○○○等廠商均表示
    ，如不付款，將不再施作。詎被告得知後，竟與真實年籍不
    詳綽號「少校」之蔣志堅及綽號「蔣哥」之蔣碧源共同基於
    恐嚇之概括犯意聯絡：(一)由被告帶同真實姓名年籍不詳之成
    年男子數人，將中崙高中之玻璃打破，並前往工地現場要求
    工人立刻復工，進而恫稱：「若不復工，將會沒命走出中崙
    高中」等語，致各廠商心生畏懼，不得已而繼續施作。(二)同
    年7月10日下午2時許，被害人即工地主任己○○因替廠商協
    調債權問題，亦在工地辦公室內遭蔣志堅出言恐嚇：「你怎
    會叫包商不要進來做工程？你自己再想清楚一點，你年紀這
    麼大，應該自己會想，自己日後小心一點」等語，致使己○○懼而離職。(三)同年9 月10日下午某時，被告以處理退票為
    由，邀約眾廠商前往臺北市○○路140巷3號1 樓中金貴金屬
    股份有限公司（下稱中金公司）換取現金，迨各廠商到場後
    ，竟被要求逐一進入辦公室內，再由被告及在場之真實姓名
    年籍不詳之成年男子強逼換票，其中被害人即聖興工程行負
    責人乙○○在換票過程中遭恫稱：「如果不叫你員工離開工
    地辦公室，就要讓你走不出這辦公室」等語。(四)同年9 月間
    某日，因無法足額取得工程款而主動停工之被害人即宏軍工
    程行負責人丁○○，見有其他人士續行施作其暫停之工程，
    乃告以停工原因，該施工人員聞言，於當日下午即行離去。
    蔣碧源旋於同日撥打電話恫稱：「你不該阻止施作人員，若
    他們不再施作，我會來找你」等語，使丁○○心生畏懼。(五)
    各廠商因迄同年11月5 日均未取得工程款，迫於無奈，乃組
    成中崙高中自救委員會（下稱自救會），推由戊○○○擔任
    自救會召集人，繼續向被告追討欠款。詎被告知悉後，竟揚
    言：「要找出串聯之人給以顏色」等語，並派蔣碧源出言威
    脅戊○○○：「不得串連其他廠商」，致使眾廠商噤若寒蟬
    ，無法索討工程款。因認被告涉犯刑法第305條恐嚇罪嫌。
二、按犯罪事實應依證據認定之，無證據不得認定犯罪事實。又
    不能證明被告犯罪者，應諭知無罪之判決，刑事訴訟法第15
    4條第2項、第301條第1項分別定有明文。又事實之認定，應
    憑證據，如未能發現相當證據，或證據不足以證明，自不能
    以推測或擬制之方法，以為裁判基礎。再認定不利於被告之
    事實，須依積極證據，苟積極證據不足為不利於被告事實之
    認定時，即應為有利於被告之認定，更不必有何有利之證據
    。而認定犯罪事實所憑之證據，雖不以直接證據為限，間接
    證據亦包括在內；然而無論直接或間接證據，其為訴訟上之
    證明，須於通常一般之人均不致有所懷疑，而得確信其為真
    實之程度者，始得據為有罪之認定，倘其證明尚未達到此一
    程度，而有合理之懷疑存在，致無從為有罪之確信時，即應
    為無罪之判決。檢察官就被告犯罪事實，應負舉證責任，並
    指出證明之方法。因此，檢察官對於起訴之犯罪事實，應負
    提出證據及說服之實質舉證責任。倘其所提出之證據，不足
    為被告有罪之積極證明，或其指出證明之方法，無從說服法
    院以形成被告有罪之心證，基於無罪推定之原則，自應為被
    告無罪判決之諭知（參照最高法院30年上字第816 號、40年
    臺上字第86號、76年臺上字第4986號、92年臺上字第128 號
    判例）。再按刑法第305 條之恐嚇罪，所稱以加害生命、身
    體、自由、名譽、財產之事，恐嚇他人者，係指以使人生畏
    怖心為目的，而通知將加惡害之旨於被害人而言。若僅在外
    揚言加害，並未對於被害人為惡害之通知，尚難構成本罪。
    而所謂致生危害於安全，係指受惡害之通知者，因其恐嚇，
    生安全上之危險與實害而言（參照最高法院26年渝非字第15
    號、52年臺上字第751 號判例）。是該條之恐嚇罪，係行為
    人以加害生命、身體、自由、名譽、財產之事恐嚇他人為要
    件，且須有惡害通知，始足當之。所謂惡害通知，係指明確
    而具體加害上述各種法益之意思表示，客觀上一般人皆認足
    以構成威脅，致接受意思表示者之生活狀態陷於危險不安之
    境。倘非具體明確，即難認係惡害通知。又如僅以接受意思
    表示之一方之主觀感受為準，亦有悖於法律之安定性，從而
    對被害人為惡害之通知，是否使被害人心生畏怖，應依個案
    具體事實審酌主、客觀情形全盤判斷，不得僅憑被害人自稱
    心生畏怖，即遽以該罪相繩。
三、公訴人認被告丙○○涉有上揭犯行，無非係以：被害人戊○○○、己○○、乙○○、甲○○及丁○○之證述，及中金公
    司、川中企業有限公司暨廣前股份有限公司（下稱廣前公司
    ）退票紀錄等證據為其論據。被告丙○○經傳喚雖未據到庭
    ，惟據其原審坦認信福公司有於91年間承攬中崙高中裝修工
    程，並與信弘公司簽約，由信弘公司將工程外包予其他廠商
    ，且坦承其所交付予廠商之工程款票據陸續退票後，有邀集
    各廠商於同年9 月10日前往中金公司換票之事實，但堅決否
    認有何恐嚇犯行，辯稱：伊並未借用信福公司名義承攬上開
    工程，伊與信弘公司間亦無任何關係，僅係與信弘公司合作
    拿下此工程。伊於同年9 月間雖曾邀約各廠商前來換票，然
    過程平和，伊並無恐嚇他人，亦不認識蔣碧源，且公訴人所
    指之被害人，僅證稱「聽說」伊恐嚇，而未實際見聞伊有恐
    嚇行為等語。
四、經查：
  (一)被告於91年間借用信福公司之名義，承攬中崙高中裝修工程
    後，復以張瑞發為名義負責人設立信弘公司，以信弘公司之
    名義與信福公司簽約，由信弘公司執行工程並將該工程轉包
    予長冠工程有限公司（下稱長冠公司）承攬，長冠公司再將
    各細項工程發包予永久美公司、聖興工程行、駿利工程有限
    公司（下稱駿利公司）等數十名下游廠商負責施作。嗣長冠
    公司於91年6 月間因週轉不靈相繼退票後，其負責人吳東生
    即避不見面，行蹤不明，被告遂出面處理該工程施工相關事
    宜，並以信弘公司名義與各該工程下包廠商簽約等事實，業
    據證人即永久美公司負責人戊○○○、駿利公司負責人甲○○、長冠公司工地主任己○○及聖興工程行負責人乙○○分
    別於警詢、偵查及原審證述明確（見他字卷第6-7 頁、第15
    頁、第21頁、第36頁、第38頁、第42頁、第65頁、第49頁反
    面，偵查卷第8頁，原審卷第20-28頁、75-77 頁），應堪認
    定。
  (二)被告出面處理上開工程相關事宜後，所簽發予各該下包廠商
    之工程款票據僅部分兌現，餘皆陸續退票，下包廠商多次向
    被告請款，被告均以中崙高中校方尚未撥款為由，拒絕支付
    現款，並以一再換票之方式拖延給付，同時要求各廠商繼續
    進場施作等情，亦據證人戊○○○、甲○○、己○○及乙○○於警詢、偵查及原審證述屬實。
  (三)關於公訴人所指被告與下包廠商換票後，仍無轉機，工程陷
    於停頓，戊○○○等廠商均表示，如不付款，將不再施作。
    被告得知後，竟帶同數名不詳男子，打破中崙高中之玻璃，
    並前往工地現場要求工人立刻復工，進而恫嚇，致各廠商心
    生畏懼，不得已而繼續施作乙節。經查：
  1.依證人戊○○○於原審結證稱：伊係負責內裝油漆工程，一
    開始被告及信福公司之高明稻暨工地主任王瑞襄向伊謊稱工
    程款尚未領得，要求伊繼續趕工，伊係半個月請款一次，迄
    同年七月間，已連續二月均未領得款項，有一次工地發生糾
    紛，洗石子之工人未取得工程款而罷工，被告找外面圍事兄
    弟至學校將罷工之工人趕出，事情才爆發，但伊並未聽聞被
    告有前往中崙高中將玻璃打破，或向工人表示「如不復工，
    會沒命走出中崙高中」等語（見原審卷第21-23 頁），證人
    賴源圻於原審時亦結證稱：工程有停工，被告先付部分現金
    ，後續即未再給付，當時被告並無恐嚇伊，被告是跟伊好好
    談。伊停工後，即未再進入施工，被告亦未出言恐嚇伊等繼
    續施作，伊亦不知中崙高中玻璃有無遭人打破等語（見原審
    卷第77頁反面-79頁 ），證人即中崙高中總務處主任黃三連
    於原審復結證稱：伊不清楚中崙高中之玻璃有無遭人打破等
    語（見原審卷第80頁反面），顯見上開證人均未聞見被告有
    恐嚇及打破中崙高中玻璃之事實，雖證人戊○○○於偵查中
    證稱被告有對其嚇稱：叫我不要再串連別人，到最後就很難
    看云云，核與原審所證上開情節不符，該偵查中證詞即有瑕
    疵，自難採為認定被告犯罪之證據。足見被告應無公訴人所
    指夥同數名不詳男子，打破中崙高中之玻璃，並向工地現場
    工人恫稱「若不復工，將會沒命走出中崙高中」一語，致各
    廠商心生畏懼而復工之恐嚇犯行。
  2.證人即賴源圻之配偶甲○○於偵查雖證稱：「（問：工地是
    否有停工？）有。91年7 月份我們跟學校說拿不到錢，不想
    再作，我們都罷工，他有來打壞學校之玻璃，我們也有向松
    山分局報警。（問：當天事發經過？）當天下午有一廂型車
    ，來了4、5人，叫我們作，我們說拿不到錢，不想作，他一
    直叫我們作…（問：被告有否對你們說若不作，要對你們怎
    樣？）沒有說，我們是看到他身邊帶兄弟有點怕，之後他一
    再叫我們作，並說會給我們錢，我第一次有拿到40萬元，之
    後就是2萬、3萬不等的領…（問：他有否對你說過要來找妳
    恐嚇等言語？）沒有…（問：他有否說若不復工，工人會沒
    有命走出中崙高中？）他都是跟工人說，我是經由工人轉述
    的」等情（見他字卷第63至64頁）。惟其於原審時則結證稱
    ：被告所交付之票據跳票後，伊無法給付師傅工錢，而停工
    多次，停工過程中，被告口頭稱等學校撥款就給錢，實際僅
    給付2、3萬元而已，沒有誠意付款，但被告並未恐嚇伊，伊
    雖曾聽工人郭勝發轉述中崙高中之玻璃遭人打破，有人向工
    人表示「如不復工，會很難看」，但工人不知進工地之人為
    何人，伊亦不知係何人打破玻璃及出言恐嚇。又伊在偵查中
    雖曾向檢察官陳述「『他』都是跟工人說」，但伊並未表明
    所指之「他」是何人等語（見原審卷第25頁），證人甲○○
    之證述，前後不一，且所指被告打破中崙高中之玻璃，並出
    言恐嚇工人如不復工，會沒命走出中崙高中乙節，亦係傳聞
    而來，並非其親自見聞，況證人戊○○○、賴源圻及黃三連
    復均證稱並無聽聞此事，亦如前述，是尚難僅憑證人甲○○
    有瑕疵之指證，即採為不利於被告之認定。
  (四)公訴人另指關於工地主任己○○因替廠商協調債權問題，竟
    於同年7月10日下午2時許，在工地辦公室內遭與被告有犯意
    聯絡綽號「少校」之蔣志堅出言恐嚇，致己○○懼而離職乙
    節。經查：
  1.證人己○○於原審結證稱：綽號「少校」之人確有在辦公室
    向伊表示「你怎麼會叫包商不要進來作工程，你自己再想清
    楚一點，你年紀這麼大了，應該自己會想，自己日後小心一
    點」，伊聞言覺得有一點害怕等語（見原審卷第76-77 頁）
    ，證人戊○○○於原審結證稱：己○○原係長冠公司工地主
    任，嗣長冠公司解約後，己○○辦理交接時，伊在91年7 月
    間某日至工地找高明稻談油漆價格之事，語畢，伊即向己○○打招呼，看見己○○與一名身高170公分、戴眼鏡、綽號
    「將軍」之人正在談話，伊以為彼等在聊天，伊靠過去時，
    聽見該人向己○○稱「大家都是年紀這麼大的人，應該自己
    會想」，伊並未聽見前面之談話內容，伊感覺那人說這些話
    之用意，是要己○○不要插手，如再插手就會對他不利，己○○聽完後，臉色發白，數日後，己○○即離職等語（見原
    審卷第23頁），再參以證人甲○○於原審結證亦稱：伊曾聽
    己○○說被恐嚇等語（見原審卷第27頁），足見己○○確曾
    在工地辦公室內遭人出言恫嚇。
  2.惟依證人己○○於原審證述上開恐嚇語係綽號「少校」之人
    所言，然與證人戊○○○於原審結證稱：己○○係遭綽號「
    將軍」之人恐嚇，另伊有聽過「蔣哥」，但並未聽過「少校
    」，亦不清楚渠等與被告有何關係，伊亦未聽過蔣碧源、蔣
    志堅等語（見原審卷第27頁），兩人所證對己○○恐嚇之人
    不一；再據證人甲○○於原審結證稱：伊不知己○○遭何人
    恐嚇，伊僅知該人常與被告一起出入，伊對此人並無印象，
    己○○有告知該人之綽號，但伊已不復記憶。伊有聽過「蔣
    哥」、「少校」此二綽號，但不知渠等與被告間之關係，亦
    無法確認渠等係何人，二人都穿黑衣，到工地喝茶、沒事走
    來走去。伊有聽過蔣碧源，但沒聽過蔣志堅，亦不知蔣碧源
    與被告間之關係等語（見原審卷第27頁），則己○○究係遭
    綽號「少校」抑或「將軍」之人恐嚇，且其人是否「蔣志堅
    」，已非無疑，況此不詳男子，僅有綽號，無從查證其人真
    實姓名，遑論其恐嚇己○○之犯行與被告有何關連。復參以
    證人己○○復於原審結證稱：被告與「少校」認識，二人有
    交談，伊印象中在當日前後有見過二人在一起2、3次，但伊
    不清楚二人間之關係，被告並未介入伊與「少校」之談話過
    程。伊因工地進度無法推動而離職等語（見原審卷第75頁反
    面、第76頁反面），證人戊○○○結證稱：「將軍」與己○○談話時，被告在另一邊辦公室之角落等語（見原審卷第23
    頁反面），益徵被告並無與該名男子共同恐嚇己○○之犯行
    。公訴人逕指綽號「少校」之「蔣志堅」出言恐嚇己○○，
    既乏依據，亦未能證明被告與該名男子間有何恐嚇己○○之
    犯意聯絡，要難遽認被告有與綽號「少校」之「蔣志堅」共
    同出言恐嚇己○○之犯行。
  (五)至被告於同年9 月10日以處理退票為由，邀約眾廠商前往松
    江路中金公司換取現金，迨各廠商到場後，竟被要求逐一進
    入辦公室，再由被告及不詳男子強逼換票，乙○○更遭人恫
    嚇乙節。經查：
  1.證人戊○○○、甲○○及乙○○於警詢雖一致指稱：當日因
    在被告公司內見被告有眾多手下，貌似「兄弟」，心生畏懼
    ，不得已而接受換票云云，然彼等並未具體指明被告如何強
    逼換票，或為惡害之通知。且證人戊○○○於原審結證稱：
    工地領到支票之人均遭跳票，信福公司之人要伊找被告，伊
    打電話予被告，被告均不接，直至第3、4日才接，當時因許
    多包商均至工地要錢，被告就約伊至松江路換錢，伊至現場
    時看見其他廠商，當時被告並未要伊等進辦公室，伊等包商
    先在附近小公園等，之後被告叫伊進辦公室，辦公室內有3
    、4人，其中有1名女會計，其餘2、3人係男性，外面客廳有
    5、6人，均穿便服，其中1 名綽號「小蔣」是被告之保鑣，
    被告拿3 紙面額各20萬元之票據與伊交換，伊一開始不肯，
    稱「不是要換現金嗎」，但被告表示沒有現金，如果不換也
    沒辦法，被告有拿一份廣前公司與信弘公司所簽之合約給伊
    看，並稱廣前公司所開立之票據沒問題，很穩，因廣前公司
    亦承包中崙高中工程，被告即誠意地在支票背面背書，被告
    之態度是要拿就拿，不拿拉倒，只有這個選擇，當時被告並
    未以很兇之口氣要求伊拿支票。伊在現場感覺有點害怕，因
    該處一進入後即使人感覺害怕，不太像一般辦公室，內部煙
    霧瀰漫，有人抽煙、泡茶、吃檳榔等語（見原審卷第21頁反
    面、第22頁），證人甲○○於原審結證稱：伊有前往松江路
    領錢換票，過程不順利，被告稱要去領現金，但因沒錢，就
    給支票，伊非常不願意換票，但如果不願拿票，被告也沒錢
    給付，被告稱學校未撥款，先給票，票也跑不掉，伊才接受
    ，伊當時並未遭被告恐嚇等語（見原審卷第25頁反面、第26
    頁），證人賴源圻於原審結證亦稱：伊有去被告辦公室，伊
    配偶甲○○有陪伊去，但並未進入，伊當日並未聽見被告有
    對在場人士說什麼，因被告係找伊談，每個廠商一個一個談
    等語（見原審卷78頁），足證被告並無公訴人所指強逼換票
    ，或以加害生命、身體、自由、名譽、財產之惡害通知以恐
    嚇他人之犯行。
  2.證人乙○○雖於警詢時指稱：被告通知伊等小包至其松江路
    辦公室商談，原本約下午三時許，伊等抵達後就在被告辦公
    室等，裡面員工一看就是「兄弟」，等到快四點時，其餘小
    包陸續來約十幾人，被告公司員工就不太高興，把伊等趕出
    去，故伊等一群人就走到附近公園等被告回來，直到下午五
    點半，被告回來，就叫伊等至其辦公室地下室商談，在商談
    期間，因伊工地師傅等伊領錢等太久，覺得懷疑，乃前往工
    地事務所詢問，工地事務所隨即打電話至被告公司，被告公
    司之人即恐嚇伊如不叫工地師傅離開，就讓伊走不出這門口
    ，伊聞言，非常害怕，立刻打電話叫師傅趕快離開等語（見
    他字卷第42頁反面至第43頁），於偵查中證稱：當日伊工地
    師傅在工地辦公室等伊領錢回去發錢，然因等很久都沒人回
    去發錢，師傅就前往工地事務所詢問，工地事務所打電話至
    被告公司，被告之人即向伊表示：「若不叫你的工人離開工
    地辦公室，就要讓你走不出這個辦公室」，此人係一名胖胖
    高高四十餘歲之男子等語（見他字卷第65頁）。然依其證述
    情節，上開恐嚇言語，並非被告對其所為，亦無證據證明上
    開恐嚇言語，係受被告指示所為，復無從查證該名不詳男子
    之真實身分，且依卷存證據，亦無法證明被告與該名男子有
    何恐嚇乙○○之犯意聯絡，自難僅因該名男子係在被告辦公
    室內出言恐嚇乙○○，被告在旁未加阻止之情，即認被告有
    與之共同恐嚇乙○○之犯行，自難另負恐嚇罪責。
  (六)關於丁○○因無法足額取得工程款而主動停工後，見有其他
    人士續行施作其暫停之工程，乃告以停工原因，施工人員即
    離去。嗣與被告有犯意聯絡之蔣碧源於同日來電恫嚇乙節。
    然證人丁○○經原審多次傳拘無著，無從查證其遭恐嚇之情
    是否屬實，再證人戊○○○及甲○○於原審均一致證稱其等
    雖有聽過「蔣哥」，但不清楚其與被告有何關係，亦無法確
    認其真實姓名等情，已如前述，是上開恐嚇言詞，既非被告
    對丁○○所為，且該名男子僅有綽號，無從查證其人真實身
    分，自難謂被告與該人有恐嚇丁○○之犯意聯絡。是公訴人
    此部分所指，亦非有據。
  (七)公訴人所指下包廠商因遲未取得工程款，乃組成自救會，並
    推由戊○○○擔任自救會召集人，繼續向被告追討欠款，被
    告知悉後揚言：「要找出串聯之人給以顏色」，並派蔣碧源
    出言威脅戊○○○：「不得串連其他廠商」，致眾廠商噤若
    寒蟬，無法索討工程款乙節。經查：
  1.依證人戊○○○於原審結證稱：在自救會成立之後，被告雖
    曾在辦公室稱：「要找出串聯之人給以顏色」，但被告係指
    著其他包商，並非針對伊個人而言，當時在場者有賴源圻、
    曹琮榮、管錦文、陳存枋等人，伊聞言後，怕是會怕，但伊
    心理有準備，不怕他知道等語（見原審卷第23頁反面），果
    言所是，即指明被告並非對其所言，而在場之賴源圻、曹琮
    榮、管錦文、陳存枋等人又始終未出面指證有遭被告以上開
    言語恐嚇乙事，顯見被告上開所言，尚未致戊○○○等人心
    生畏怖，致生危害於安全之程度。況其所證述，僅泛言被告
    稱「要找出串聯之人給以顏色」，並未具體指明如何加害被
    害人生命、身體、自由、名譽、財產法益之意思表示，即非
    屬惡害之通知，核與恐嚇罪之犯罪構成要件尚屬有間。
  2.又公訴人所指被告派蔣碧源出言威脅戊○○○：「不得串聯
    其他廠商」，致使眾廠商噤若寒蟬，無法索討工程款乙節。
    然依證人戊○○○於偵查、原審結證稱：成立自救會後，伊
    聯絡所有包商前往工務所，工務所之人就說不知是何包商聯
    絡大家，若抓到的話，就試試看。翌日，伊前往工務所，一
    開始大家不知是誰聯絡各包商，之後知道是伊聯絡，被告即
    派「小蔣」坐在伊身旁，被告以台語表示「我們配合的不錯
    ，你不要再跟別人串聯，如果你繼續這樣下去，你會不好過
    ，你的部分會給你」，被告說話時表情冷冷，伊會覺得害怕
    ，有被威脅恐嚇感覺等語（見偵查卷第8頁、原審卷第22 頁
    、第23頁），並未指稱「被告派『蔣碧源』出言威脅戊○○○『不得串聯其他廠商』」之情，且被告僅泛言：「我們配
    合的不錯，你不要再跟別人串聯，如果你繼續這樣下去，你
    會不好過，你的部分會給你」等語，亦無任何具體明確之加
    害戊○○○生命、身體、自由、名譽、財產法益之言語，客
    觀上難認有何惡害之通知，即與恐嚇罪之構成要件有間。況
    戊○○○事後亦無因此請辭自救會召集人或解散自救會之舉
    措，益徵被告縱有向戊○○○陳述上開言語，戊○○○亦未
    因此而心生畏懼，自不得僅憑戊○○○一己之主觀感受，自
    稱當時心生畏怖，即認被告有上開恐嚇犯行。
  (八)綜上所述，依證人戊○○○、己○○、乙○○、甲○○及丁○○等人之指證，尚不足以證明被告有恐嚇犯行，依公訴人
    所提之證據，亦均未達於通常一般之人均不致有所懷疑而得
    確信被告係從事恐嚇之人，或與其他不詳姓名之男子就恐嚇
    犯行有犯意之聯絡及行為分擔。此外，復查無其他積極確切
    之事證，足資證明被告確有公訴人所指之恐嚇犯行，即不能
    證明被告犯罪，自難令被告負刑法第305條之恐嚇罪責。
五、原判決以並無確切證據，足以證明被告有恐嚇之犯行，而諭
    知被告無罪之判決，經核其認事用法、證據取捨，均無不合
    。檢察官上訴意旨仍執證人戊○○○、甲○○、丁○○、乙○○等人之證詞為由，指摘原判決不當，惟查上開證人之證
    詞，均有瑕疵，不能採為認定被告犯罪之證據，復查無其他
    證據足資證明被告係從事恐嚇之人，或與不詳姓名男子所為
    之恐嚇犯行間，有犯意之聯絡及行為分擔，均已詳述如前，
    檢察官上訴意旨，為提出新事證，足以使本院形成被告確有
    恐嚇犯行之心證，原判決既無何不當，自應予維持。本件上
    訴為無理由，應予駁回。
六、被告丙○○經合法傳喚無正當理由不到庭，爰不待其陳述，
    逕行判決。
據上論斷，應依刑事訴訟法第368條、第371條，判決如主文。
本案經檢察官林炳雄到庭執行職務。
中    華    民    國    95    年    5     月    10    日
                  刑事第10庭    審判長法  官  劉景星
                                      法  官  陳博志
                                      法  官  李春地
以上正本證明與原本無異。
不得上訴。
                                      書記官  蘇秋
中    華    民    國    95    年    5     月    11    日


司法院資訊處製作；財團法人民間司法改革基金會備份。
